# 请教陈版：外币出资形成的对合营企业的投资在减资时，投资方应该怎样做..

提问人：vzhangyan 时间：2015-07-30 16:09:12
背景介绍：
外商独资企业A公司与B公司分别出资 100 万美金设立一家合营企业C，出资当日的汇率是1:8，A公司和C公司的记账本位币都是人民币。 现在A公司与B公司一致同意同比例撤出40%的资金，亦即，从C各撤走 40 万美金。撤资当日的汇率是1:6.讨论问题： A公司层面对该撤资应该怎样做会计处理？相关新准则的依据是什么？
讨论方案：（假定不考虑持有期间的被投资方净资产的其他变动及税的影响） 方案一：认为A公司是处置了40%的投资，因此会计分录如下：
Dr Cash 40*6=240万 Dr 投资损失 80 万 Cr 长股投 40%*800=320万
方案二：不认为是处置投资，仅用收到的现金减少长股投的账面成本。
Dr Cash 40 6=240 万 Cr 长股投 40 6=240万
疑惑如下： 上述两种处理方案是否都缺乏一定的准则依据。请陈版和其他大牛帮忙看看哪种方案更合理，相应的理由是什么？如果有其他更合理的处理方法，也请指出。

回答人：chenyiwei
方案一相对更恰当，这种情况应按投资的部分处置进行处理，收回的减资款视同处置对价，与对应比例的长期股权投资账面价值之间的差额确认为处置损益。